【裁判字號】    95,訴,251
【裁判日期】    950418
【裁判案由】    毒品危害防制條例
【裁判全文】
臺灣基隆地方法院刑事判決               95年度訴字第251號
公  訴  人  臺灣基隆地方法院檢察署檢察官
被      告  乙○○
                    （另案在臺灣基隆監獄受刑中）
上列被告因毒品危害防制條例案件，經檢察官提起公訴（95年度
毒偵字第336號、第339號、第414號），被告於準備程序進行中
，就被訴事實為有罪之陳述，經告以簡式審判程序之旨，並聽取
公訴人及被告之意見後，經合議庭裁定由受命法官獨任進行簡式
審判程序，判決如下：
    主      文
乙○○連續施用第一級毒品，累犯，處有期徒刑壹年貳月。扣案
之第一級毒品海洛因貳包（合計淨重零點貳壹公克，不含包裝袋
）均沒收銷燬之，用以裝置上述海洛因之包裝袋貳只、注射針筒
壹支及藥鏟貳支均沒收。
    事      實
一、乙○○前因施用第一級、第二級毒品案件，先後2 次經本院
    裁定送觀察勒戒後，均認無繼續施用毒品之傾向，分別於民
    國88年1月27日、91年9月5 日釋放，並由臺灣基隆地方法院
    檢察署檢察官先後於88年1月22日、91年9月3 日，各以臺灣
    基隆地方法院檢察署88年度偵字第408號、91 年度毒偵字第
    822號為不起訴處分確定。又因施用第一級毒品案件，經本
    院裁定送強制戒治，並判處有期徒刑6月確定，92年6月10
    日入臺灣基隆戒治所執行強制戒治，同年10月29日停止戒治
    付保護管束，93年1月9日因毒品危害防制條例修正而停止強
    制戒治保護管束程序，有期徒刑6月部分於93年9月6日執行
    完畢。再因施用第一級毒品案件，經臺灣士林地方法院判處
    有期徒刑8月確定，於94年6月5日執行完畢。復因施用第一
    級毒品案件，再經臺灣高等法院判處有期徒刑1年2月確定，
    現在執行中。
二、詎其猶不知戒除毒品惡習，竟於前揭觀察、勒戒執行完畢後
    5年內，又基於施用第一級毒品海洛因之概括犯意，自95年1
    月15日21時許起，至同年2月5日17時30分止，在其基隆市○
    ○街72之1號2樓住處，以將第一級毒品海洛因加水注入注射
    針筒內，再施打左手臂肌肉及左手肘內側皮膚靜脈血管處之
    方式，連續施用第一級毒品海洛因多次。嗣為警先於95年1
    月23日21時40分許，在基隆市○○街72之1號依法執行搜索
    時查獲，並扣得其所有供施用第一級毒品海洛因用之注射針
    筒及藥鏟各1支；復於次日19時許，在基隆市○○路94 號前
    為警盤查查獲，並扣得其所有預備施用之第一級毒品海洛因
    1包（毛重0.3公克，淨重0.17公克）及其所有供施用第一級
    毒品海洛因用之藥鏟1支；再於95年2月6日13時30 分許，在
    基隆市○○路49巷口處為警盤查查獲，並扣得其所有預備施
    用之第一級毒品海洛因1包（毛重0.2公克，淨重0.04公克）
    ，且均經採集其尿液送驗結果，呈海洛因代謝物嗎啡陽性反
    應，而悉上情。
三、案經基隆市警察局第四分局報告臺灣基隆地方法院檢察署檢
    察官偵查起訴。
    理  由
壹、程序事項
    本件被告乙○○所犯者非為死刑、無期徒刑、最輕本刑為3
    年以上有期徒刑之罪或高等法院管轄第一審案件，其於準備
    程序進行中，先就被訴事實為有罪之陳述，經告知其簡式審
    判程序之旨，並聽取公訴人、被告之意見後，本院合議庭業
    已依刑事訴訟法第273條之1第1項之規定，裁定由受命法官
    獨任以簡式審判程序進行本案之審理。
貳、實體事項
一、上揭事實，業據被告於本院審理時供承不諱，且其於95年1
    月24日、同年2月6日為警查獲後各扣案之白粉1包，其內容
    物經法務部調查局鑑定結果，均含第一級毒品海洛因成分，
    前者淨重0.17公克，後者淨重0.04公克，分別有該局95年3
    月10日調科壹字第320003567號、95年3月23日調科壹字第
    3200 03596號鑑定通知書各1紙在卷可稽；又被告前揭3次為
    警查獲後所採集之尿液檢體，經警分別送請昭信科技顧問股
    份有限公司以氣相層析質譜分析法為檢驗結果，均呈嗎啡陽
    性反應，有該公司濫用藥物尿液檢體檢驗報告3紙在卷可按
    ，復有注射針筒1支、藥鏟2支扣案可資佐證，足見被告之自
    白與事實相符，應堪採信。再被告前因施用第一級、第二級
    毒品案件，先後2次經本院裁定送觀察勒戒，均認無繼續施
    用毒品之傾向，分別於88年1月27日、91年9月5日釋放，並
    由臺灣基隆地方法院檢察署檢察官先後於88年1月22日、91
    年9 月3日，各以臺灣基隆地方法院檢察署88年度偵字第408
    號、91年度毒偵字第822號為不起訴處分確定。又因施用第
    一級毒品案件，經本院裁定送強制戒治，並判處有期徒刑6
    月確定，92年6月10日入臺灣基隆戒治所執行強制戒治，同
    年10月29日停止戒治付保護管束，93年1月9日因毒品危害防
    制條例修正而停止強制戒治保護管束程序，有期徒刑6月部
    分於93年9月6日執行完畢。再因施用第一級毒品案件，經臺
    灣士林地方法院判處有期徒刑8月確定，於94年6月5日執行
    完畢。復因施用第一級毒品案件，再經臺灣高等法院判處有
    期徒刑1年2月確定，現在執行中等情，亦有上開不起訴處分
    書、臺灣高等法院被告全國前案紀錄表、基隆地方法院檢察
    署全國施用毒品案件紀錄表附卷足憑。事證明確，被告係觀
    察、勒戒執行完畢釋放後5年內再犯本件施用第一級毒品海
    洛因之犯行，堪以認定，應依法論科。
二、按海洛因係毒品危害防制條例第2條第2項第1款所定之第一
    級毒品，被告予以施用，核其所為，係犯毒品危害防制條例
    第10條第1項之施用第一級毒品罪。其持有第一級毒品海洛
    因係供施用，其持有第一級毒品之低度行為為施用第一級毒
    品之高度行為所吸收，不另論罪。又被告先後多次施用第一
    級毒品海洛因之犯行，時間緊接，犯罪構成要件相同，顯係
    基於概括犯意為之，為連續犯，應依刑法第56條之規定論以
    一施用第一級毒品罪，並加重其刑。被告前曾受如事實欄所
    載有期徒刑之執行完畢，於5年內再犯本件有期徒刑以上之
    罪，為累犯，應依法遞加重其刑。爰審酌被告前有多次施用
    毒品之前科，猶不知戒除毒品惡習而續為施用毒品，顯見其
    並無自我戒斷之能力及決心，自不宜輕縱，並審酌其所犯施
    用毒品之犯罪係戕害自身健康之行為，於他人尚不致造成損
    害及被告事後坦承犯行之態度等一切情狀，量處如主文所示
    之刑，以示懲儆。
三、扣案之第一級毒品海洛因（合計淨重0.21公克，不含包裝袋
    ），為查獲之毒品，應依毒品危害防制條例第18條第1 項前
    段之規定宣告沒收銷燬之；用以裝置上述毒品之包裝袋2 只
    、注射針筒1支及藥鏟2支，均係被告所有，前者為預備供本
    案施用毒品海洛因所用之物，後2 者為供本案施用毒品海洛
    因所用之物，業據被告於本院審理時供述甚明，爰均依刑法
    第38條第1項第2款規定宣告沒收。
據上論斷，應依刑事訴訟法第273條之1第1項、第299條第1項前
段，毒品危害防制條例第10條第1項、第23條第2項、第18條第1
項前段，刑法第11條、第56條、第47條、第38條第1項第2款，判
決如主文。
本案經檢察官甲○○到庭執行職務。
中    華    民    國    95    年    4     月    18    日
                  刑事第四庭法  官  王美婷
以上正本證明與原本無異。
對於本件判決如有不服，應於收受送達後10日內，向本院提出上
訴書狀，上訴於臺灣高等法院，並按他造當事人之人數附具繕本
。
中    華    民    國    95    年    4     月    18    日
                            書記官  劉珍珍


司法院資訊處製作；財團法人民間司法改革基金會備份。
